臺灣臺中地方法院民事裁定
                                     111年度勞執字第23號
聲  請  人  徐珮庭  
相  對  人  吳宮安  

上列當事人間勞資爭議調解事件，聲請人聲請准予強制執行，本
院裁定如下：
    主    文
民國111年1月6日社團法人台中市勞雇關係協會勞資爭議調解紀
錄（案號：3163E0741）之調解結果第一項：「資方同意給付勞
方110年8月份底薪、110年8月份業績獎金、110年9月份業績獎金
及年息，共計新臺幣2萬7,000元，自111年1月份至111年10月份
止，以1個月為1期，分10期給付，按月於每月16日給付勞方新臺
幣2,700元，資方於每期到期日將款項匯入勞方帳戶『上海商業儲
蓄銀行台中分行-帳號00000000000000』，如有1期未按期給付，
其餘未到期部分視為全部到期。」之調解內容，准予強制執行。
聲請程序費用新臺幣500元由相對人負擔。
    理    由
一、聲請意旨略以：聲請人與相對人前因積欠工資等勞資爭議，
    經臺中市政府轉介社團法人台中市勞雇關係協會於民國111
    年1月6日調解成立在案，惟相對人未依約履行調解成立內容
    所載之給付義務，爰依勞資爭議處理法第59條第1項規定，
    聲請裁定准予強制執行等語。
二、按勞資爭議經調解成立或仲裁者，依其內容當事人一方負私
    法上給付之義務，而不履行其義務時，他方當事人得向該管
    法院聲請裁定強制執行並暫免繳裁判費；於聲請強制執行時
    ，並暫免繳執行費，勞資爭議處理法第59條第1 項定有明文
    。又直轄市或縣（市）主管機關受理調解之申請，應依申請
    人之請求，以下列方式之一進行調解：一、指派調解人。二
    、組成勞資爭議調解委員會；直轄市或縣（市）主管機關依
    職權交付調解者，得依前項方式之一進行調解；第1 項第1
    款之調解，直轄市、縣（市）主管機關得委託民間團體指派
    調解人進行調解，同法第11條第1 項、第2 項、第3 項亦有
    明定。
三、經查，聲請人主張上情，有聲請人提出之勞資爭議調解紀錄
    （案號：3163E0741）影本1份附卷可稽，足認相對人對聲請
    人負有上開調解結果所載之給付義務。而相對人於111年1月
    16日屆期未履行調解結果所載給付義務，業據聲請人提出上
    海商業儲蓄銀行台中分行，帳號:00000000000000存摺明細
    在卷，是聲請人以相對人未依調解內容履行其義務，據以聲
    請裁定強制執行，經核與首揭規定並無不合，應予准許，爰
    裁定如主文第一項所示。
四、依勞資爭議處理法第59條第1項，非訟事件法第13條、第21
    條第2項、第24條第1項，民事訴訟法第95條、第78條，裁定
    如主文。

中　　華　　民　　國　111　　年　　5　　  月　　31　 日
                  勞動法庭    法  官  莊毓宸
正本係照原本作成。
如不服本裁定應於送達後10日內向本院提出抗告狀，並繳納抗告
費新臺幣1,000元。
中　　華　　民　　國　　111 　年　　6 　　月　　1 　　日
                              書記官  劉欣怡